臺灣桃園地方法院民事簡易判決
111年度桃簡字第588號
原      告  林永年  
上列原告與被告游智棋法官、林常智法官、傅思綺法官間請求損
害賠償事件，本院判決如下：            
    主      文
原告之訴駁回。
訴訟費用由原告負擔。
    事實及理由
一、原告主張：原告前至統一超商繳費而與店員即訴外人陳賀宇
    發生糾紛，在稅單上蓋章是統一超商及陳賀宇應有之基本常
    識及法律義務責任，而被告為本院110年度簡抗字第30號案
    件之承審法官，不會不知道稅法條文及上開基本常識及法律
    義務責任，卻放任無良奸商統一超商胡作非為，將其個人之
    自由心證凌駕於法律條文之上，嚴重影響到原告之民事裁定
    遭敗訴及金錢損失，且被告坐領公帑高薪，遇到說謊成性的
    無良奸商統一超商就變得怯懦及自我矮化，對陳賀宇之言語
    暴力與說謊成性如此具體都調查的不清不楚，辦案如此荒腔
    走板，就是對原告之精神暴力傷害，爰依法提起本件訴訟等
    語，並聲明：被告應給付原告新臺幣12萬元。
二、按原告之訴，依其所訴之事實，在法律上顯無理由者，法院
    得不經言詞辯論，逕以判決駁回之，民事訴訟法第249條第2
    項定有明文，依同法第436條第2項規定，此於簡易訴訟程序
    亦適用之。次按公務員因故意違背對於第三人應執行之職務
    ，致第三人受損害者，負賠償責任，民法第186條第1項前段
    固定有明文。惟國家賠償法第13條就有審判或追訴職務之公
    務員設有特別規定，即對於上開公務員主張損害賠償責任，
    須以其因執行職務侵害人民自由或權利，且就所參與審判或
    追訴案件犯職務上之罪，經判決有罪確定為要件。而國家賠
    償法為公務員侵權行為責任之特別規定，其立法意旨即基於
    維護審判獨立及追訴職務公務員不受外界干擾，故民法第18
    6條第1項前段故意侵權行為損害賠償之規定，就職司審判或
    追訴之公務員，亦必須以就其參與審判或追訴案件犯職務上
    之罪，經判決有罪確定為要件（最高法院103年度台上字第1
    796號、107年度台上字第1129號民事裁定要旨參照）。
三、經查，依原告主張之事實可知，其係認被告故意違背職務致
    其受損害，而依民法第186條第1項前段規定，對職司審判之
    公務員請求損害賠償，揆諸上開說明，須以被告因執行職務
    侵害人民自由或權利，且就所參與審判之案件犯職務上之罪
    ，經判決有罪確定，始負損害賠償責任。然原告並未提出被
    告有因上開行為而犯職務上之罪經判決有罪確定之證明，則
    原告逕依民法第186條第1項前段規定，請求被告負侵權行為
    損害賠償責任，顯無理由，不應准許。
四、綜上所述，原告提起本件訴訟，依其所訴之事實，在法律上
    顯然不能獲得勝訴之判決而顯無理由，爰不經言詞辯論，逕
    以判決駁回之。 
五、訴訟費用負擔之依據：民事訴訟法第78條。
中　　華　　民　　國　　111 　年　　8 　　月　　3 　　日
                  桃園簡易庭  法  官  陳容蓉
以上為正本係照原本作成。
如不服本判決，應於送達後20日內，向本院提出上訴狀並表明上
訴理由，如於本判決宣示後送達前提起上訴者，應於判決送達後
20日內補提上訴理由書（須附繕本）。
如委任律師提起上訴者，應一併繳納上訴審裁判費。   
中　　華　　民　　國　　111 　年　　8 　　月　　3 　　日
                              書記官  王帆芝